---
title: "Briefing DV capstone"
author: "Your Name"
date: "`r Sys.Date()`"
output: 
 html_document:
   toc: true
   toc_float: true
   highlight: zenburn
   df_print: paged
   theme: flatly
---

```{r setup, include=FALSE}
knitr::opts_chunk$set(echo = TRUE)
```

File ini berisi template untuk mejawab pertanyaan 5W+1H saat briefing Capstone Data Visualization sebagai langkah awal sebelum membuat Dashboard. Silakan Bapak/Ibu mengisi jawaban di bawah. 

File ini tidak akan dinilai namun Bapak/Ibu **WAJIB** disubmit ke dalam classroom pada hari H briefing Capstone Data Visualization.

# What

Tentukan tujuan atau informasi yang ingin ditampilkan dalam dashboard

**Jawab**

Tujuan yang ingin dicapai atau informasi yang ingin disampaikan:

- Harga kompetitif di AirBNB.
- Berapa Minimum Nights paling optimal.
- Bagaimana menentukan headline yang attractive untuk potential user.
- Tipe properti apa yang lebih disukai AirBNB user.
- Dimana lokasi yang paling optimal dan disukai AirBNB user.

# Who

Untuk siapa dashboard ini dibuat? Siapa target pembaca dari dashboard ini?

**Jawab**

Property Investor / Landlord / Property Management

# Why

Apakah data yang dibuat relevan atau sesuai dengan tujuan? Mengapa?

**Jawab**

Ya, data sangat relevan. Walaupun pasti ada perbedaan di setiap negara/kota. 


# When

Apakah data yang digunakan masih *up to date* atau masih relevan dengan kondisi sekarang? Apakah ada informasi tentang tanggal update terakhir dari data tersebut?

**Jawab**

2019. Didapatkan dari kaggle


# How

Bagaimana Bapak/Ibu menggunakan visualisasi untuk menjawab tujuan yang telah disebutkan? 

```{r}
library(tidyverse)
library(plotly)
library(glue) 
library(scales) 
library(leaflet)
library(ggwordcloud)
library(lubridate)
library(ggcorrplot)
library(reshape2)
library(wordcloud)
library(RColorBrewer)



airbnb <- read_csv("AB_NYC_2019.csv")
head(airbnb)

airbnb_clean <- airbnb %>% 
                  drop_na(name, host_name) %>% 
                  mutate(reviews_per_month = replace_na(data = reviews_per_month, replace = 0),
                  last_review = replace_na(data = as.character(last_review), replace = "EMPTY"))

theme <- theme(legend.key = element_rect(fill="black"),
           legend.background = element_rect(color="white", fill="#263238"),
           plot.subtitle = element_text(size=6, color="white"),
           panel.background = element_rect(fill="#dddddd"),
           panel.border = element_rect(fill=NA),
           panel.grid.minor.x = element_blank(),
           panel.grid.major.x = element_blank(),
           panel.grid.major.y = element_line(color="darkgrey", linetype=2),
           panel.grid.minor.y = element_blank(),
           plot.background = element_rect(fill="#263238"),
           text = element_text(color="white"),
           axis.text = element_text(color="white")
           )
```


Buat plot yang akan dimasukkan ke dalam dashboard. Boleh dalam bentuk `ggplot` maupun `plotly`.

**Jawab**

Plot untuk menjawab tujuan pertama
```{r}
# your code here
box_plot <- ggplot(airbnb_clean, aes(x=room_type, y=price)) +
              geom_boxplot(aes(fill=room_type),show.legend = F) +
              scale_y_log10(labels = dollar_format(accuracy = 1)) +
              geom_hline(yintercept = mean(airbnb_clean$price), col="firebrick", linetype =2) +
              labs( x = NULL,
                    y = "Price",
                    title = "Pricing Summary by Room Type") +
              theme

ggplotly(box_plot)
```

Plot kedua
```{r}
# your code here
airbnb_mn_45 <- airbnb_clean %>% 
  filter(minimum_nights < 45)

ggplot(airbnb_mn_45, aes(x=minimum_nights, y= ..density..)) +
  geom_histogram(bins = 50, fill="firebrick") +
  geom_density(alpha = 0.2, fill = "white") +
  geom_vline(xintercept = round(mean(airbnb_mn_45$minimum_nights,2)),size=1, linetype=2, col="white") +
  scale_x_continuous(n.breaks = 10) +
  labs( x = "Min. Night",
        y = "Density",
        title = "Minimum Nights Distribution",
        subtitle = glue("Mean value: {mean(airbnb_clean$minimum_nights,2)} days")) +
  theme
```

Plot ketiga
```{r}
# your code here
wc_pr_words <- airbnb_clean %>% 
              filter(room_type == "Private room",
                     price < 300,
                     number_of_reviews > 5) %>% 
            select(name)

wordcloud(words = wc_pr_words$name, 
          min.freq = 1, 
          max.words = 100, 
          color=brewer.pal(8, "Dark2"),
          random.order = F,
          rot.per = 0.35)

```

```{r}
wc_apt_words <- airbnb_clean %>% 
                  filter(room_type == "Entire home/apt",
                          number_of_reviews > 2) %>% 
                  select(name)


wordcloud(words = wc_apt_words$name, 
          min.freq = 2, 
          max.words = 100, 
          color=brewer.pal(8, "Dark2"),
          random.order = F,
          rot.per = 0.35)
```

Plot keempat
```{r}
room_type_all <- airbnb_clean %>% 
                    group_by(room_type) %>% 
                    summarise(property_count = length(room_type))

count_all_plot <- ggplot(room_type_all, aes(x=room_type, 
                          y=property_count,
                          text = glue("Property Count: {property_count}"))) +
                    geom_col(fill="firebrick") +
                    labs( x = NULL,
                          y = "Count",
                          title = "Property Listing Count Grouped by Room Type") +
                    theme

ggplotly(count_all_plot, tooltip="text")
```


Plot kelima
```{r}
airbnb_spatial <- airbnb_clean %>% 
                    select(longitude, latitude, neighbourhood_group, neighbourhood, price, room_type)

getColor <- function(x) {
  sapply(airbnb_spatial$price, function(price){
    if (price <= 100) {
      "green"
    } else if (price > 100 & price <=300) {
      "yellow"
    } else {
      "red"
    }
  })
}

icons <- awesomeIcons(
  library = "ion",
  markerColor = getColor(airbnb_spatial$price)
)

leaflet(airbnb_spatial) %>% 
  setView(lng = mean(airbnb_spatial$longitude), lat = mean(airbnb_spatial$latitude), zoom = 10) %>% 
  addTiles() %>% 
  addAwesomeMarkers(label= glue("Daily Rent Price: {airbnb_spatial$price},
                                              Neighbourhood: {airbnb_spatial$neighbourhood_group},
                                             Room Type: {airbnb_spatial$room_type}"),
                    labelOptions = labelOptions(textsize = "12px"),
                    icon = icons,
                    clusterOptions = markerClusterOptions())
```


# Where

Bagaimana desain layout atau tata letak dashboard yang akan dibuat?

**Jawab**

Contoh penulisan layout. 

Tab atau halaman pertama

- Median Pricing
- Median Minimum Night
- Map (Slider Zoom, Filter: Room Type, Neighboorhood)

Tab atau halaman kedua

- Word count (based on top Host)

Tab ketiga

- data
